臺灣臺北地方法院交通事件裁定　　　　94年度交聲字第1304號
原處分機關　交通部公路總局臺北區監理所
異 議人 即　甲○○
受 處分 人
上列異議人即受處分人因違反道路交通管理處罰條例案件，對於
交通部公路總局臺北區監理所於中華民國九十四年十一月二十三
日所為北監自裁字裁四Ｏ—Ｃ00000000號裁決（原處分
案號：臺北縣政府警察局北縣交警字第Ｃ00000000號）
聲明異議，本院裁定如下：
    主  文
異議駁回。
    理  由
一、按汽車駕駛人在禁止臨時停車處所停車者，處新臺幣（下同
    ）六百元以上一千二百元以下罰鍰，道路交通管理處罰條例
    第五十六條第一項第一款定有明文。
二、本件異議人即受處分人甲○○於民國九十四年十月十日下午
    二時四十五分許，將其所有車牌號碼PG—四九四Ｏ號自用小
    客車停放在劃有禁止臨時停車標線之新店市○○路六巷口，
    經臺北縣政府警察局新店交通分隊以受處分人有違反道路交
    通管理處罰條例第五十六條第一項第一款之行為，逕行舉發
    ，嗣受處分人於舉發通知單上所載應到案日期前向原舉發機
    關申訴，經原舉發機關調查結果，仍認受處分人有上開違規
    行為，原處分機關乃依道路交通管理處罰條例第五十六條第
    一項第一款、違反道路交通管理事件統一裁罰基準表規定，
    於九十四年十一月二十三日裁處受處分人罰鍰九百元。
三、受處分人異議意旨略以：停車格標線標示不清，路緣石上有
    紅線，停車框又存在；停車格上塗銷之柏油漆剝落誤導民眾
    ，使該處成為交通陷阱；警方亦認為該處塗銷之黑漆稍微磨
    損脫落，既承認該處標線有瑕疵，卻仍認定是伊辨識不清，
    伊為何不能質疑交警未將停車格白線露出的情形塗銷乾淨？
    故伊請求撤銷罰鍰處分、退還拖吊費用一千二百元並請相關
    單位至該路段施工改善交通標線問題云云。
四、經查，新店市○○路六巷口道路路邊繪有禁止臨時停車之紅
    色實線標線，但亦略有斑駁之路邊汽車停車格之白色標線痕
    跡，此有臺北縣政府警察局新店交通分隊舉發違規時拍攝存
    證之現場照片二張及受處分人自行拍攝之照片四張附卷可參
    ，堪以認定。受處分人雖據以前揭情詞置辯，惟觀諸卷附六
    張照片所示，本件受處分人停放車輛之處所，明顯可見路面
    繪有禁止臨時停車之紅色實線，駕駛人應可明確知悉該路邊
    係禁止臨時停車。至路邊停車格之白色格線，雖以塗銷之黑
    有部分剝落而露出斑駁之白色格線痕跡，但禁止臨時停車之
    紅色實線係劃蓋其上，明顯可推知路邊停車格之格線已遭塗
    銷抹除，而加繪上禁止臨時停車之紅色實線，則禁止臨時停
    車始為目前有效之標線無疑。衡諸上情，本院認為以本件路
    邊停車格格線痕跡斑駁之程度及禁止臨時停車之紅色實線至
    為清晰且蓋過停車格格線等情狀，應不至影響駕駛人對於禁
    止臨時停車標示之判斷。況受處分人停車時間為白天，並非
    視線不清，亦非難以辨識。受處分人辯稱：誤導民眾，交通
    陷阱云云，厥無可採。本件事證明確，受處分人確有在禁止
    臨時停車處所停車之違規行為，洵堪認定。
五、綜上所述，本件受處分人確有於禁止臨時停車處所停車之違
    規行為，原處分機關依道路交通管理處罰條例第五十六條第
    一項第一款、違反道路交通管理事件統一裁罰基準表之規定
    裁處受處分人罰鍰九百元，核無違誤，受處分人之異議為無
    理由，自應將其異議駁回。惟該路段之路邊停車格格線既已
    露出斑駁痕跡，相關單位應儘速將其塗銷抹除乾淨，以杜爭
    議，附此說明。
六、據上論斷，應依道路交通案件處理辦法第十九條，裁定如主
    文。
中　　華　　民　　國　九十四　年　 十二 　月　二十七　日
                  交通法庭  法  官  林晏如
上正本證明與原本無異。
如不服本裁定，應於裁定送達後5日內向本院提出抗告狀。
                            書記官  沈芳君
中　　華　　民　　國　九十四　年　 十二 　月　二十九　日
